【裁判字號】    97,訴,83
【裁判日期】    970925
【裁判案由】    所得稅法
【裁判全文】
臺北高等行政法院判決
                                     97年度訴字第00083號
                              .
原      告  甲○○
訴訟代理人  蔡世祺  律師
複 代 理人  張晴玲  律師
被      告  財政部臺北市國稅局
代  表  人  凌忠嫄（局長）
訴訟代理人  乙○○
上列當事人間因所得稅法事件，原告不服財政部中華民國96年11
月22日台財訴字第09600429780號訴願決定，提起行政訴訟。本
院判決如下：
    主  文
原告之訴駁回。
訴訟費用由原告負擔。
    事  實
一、事實概要：
    緣原告係雙榜法律實務短期補習班（下稱雙榜補習班）之負
    責人，即行為時所得稅法第89條規定之扣繳義務人，該補習
    班分別於90年及91年間給付執行業務所得及薪資所得合計新
    臺幣（下同）11,790,169元及1,117,418 元，未依同法第88
    條規定按扣繳率或扣繳辦法扣取稅款並依第92條第1 項規定
    繳納，致短扣繳稅額90年：848,529 元及91年：128,242 元
    ，案經法務部調查局基隆市調查站（下稱基隆市調查站）查
    獲，通報被告機關審理結果，限期責令原告補繳應扣未扣稅
    款90 年 ：848,529 元、91年：128,242 元及補報扣繳憑單
    。惟原告於限期內僅補報90年：750,945 元及91年：
    123,642 元，差餘部分90年：97,584元及91年：4,600 元並
    未依限補報，被告機關乃依同法第114 條第1 項規定，按應
    扣未扣稅額分別處1 倍及3 倍之罰鍰90年：750,900 元、
    292,700 元、91年：123,600 元、13,800元（計至百元止）
    。原告不服，申請復查，未獲變更，原告不服，提起訴願亦
    遭決定駁回，遂向本院提起本件行政訴訟。
二、兩造聲明：
  (一)原告聲明求為判決：
    1.訴願決定及原處分（含復查決定）均撤銷。
    2.訴訟費用由被告負擔。
  (二)被告聲明求為判決：
    1.駁回原告之訴。
    2.訴訟費用由原告負擔。
三、兩造之爭點：被告依行為時所得稅法第88條第1項第2款前段
    、第89條第1項第2款前段及第92條第1項前段等規定，限期
    責令原告補繳應扣未扣稅款90年：848,529元、91年：
    128,242元及補報扣繳憑單；並依所得稅法第114條第1款規
    定，對原告處罰鍰90 年：750,900元、292,700元、91年：
    123,600元、13,800元，是否適法？
  (一)原告主張之理由：
    1.扣繳稅款部分：
      (1)被告認定原告執行業務報酬及薪資，於90年及91年分別
        為11,790,169元及1,117,418元之計算基礎不明。
        「納稅義務人有下列各類所得者，應由扣繳義務人於
          給付時，依規定之扣繳率或扣繳辦法，扣取稅款，並
          依第九十二條規定繳納之：二、機關、團體、學校、
          事業、破產財團或執行業務者所給付之薪資、利息、
          租金、佣金、權利金、競技、競賽或機會中獎之獎金
          或給與、退休金、資遣費、退職金、離職金、終身俸
          、非屬保險給付之養老金、告發或檢舉獎金、執行業
          務者之報酬，及給付在中華民國境內無固定營業場所
          或營業代理人之國外營利事業之所得。」、「前條各
          類所得稅款，其扣繳義務人及納稅義務人如下：二、
          薪資、利息、租金、佣金、權利金、執行業務報酬、
          競技、競賽或機會中獎獎金或給與、退休金、資遣費
          、退職金、離職金、終身俸、非屬保險給付之養老金
          、告發或檢舉獎金，及給付在中華民國境內無固定營
          業場所或營業代理人之國外營利事業之所得，其扣繳
          義務人為機關、團體、學校之責應扣繳單位主管、事
          業負責人、破產財團之破產管理人及執行業務者；納
          稅義務人為取得所得者。」、「第八十八條各類所得
          稅款之扣繳義務人，應於每月十日前將上一月內所扣
          稅款向國庫繳清，並於每年一月底前將上一年內扣繳
          各納稅義務人之稅款數額，開具扣繳憑單，彙報該管
          稽徵機關查核；並應於二月十日前將扣繳憑單填發納
          稅義務人。但營利事業有解散、廢止、合併或轉讓，
          或機關、團體裁撤、變更時，扣繳義務人應隨時就已
          扣繳稅款數額，填發扣繳憑單，並於十日內向該管稽
          徵機關辦理申報。」所得稅法第88條第1項第2款、第
          89條第1項第2款及第92條第1項定有明文。
        按被告認定原告有未依前開規定扣繳之行為，無非係
          以基隆市調站查獲之資料及原告之中國國際商業銀行
          帳號來認定，惟被告採用之資料為何、計算方式為何
          ，及其認定是否客觀合理、有無重複認定或與事實不
          符之情況，均未見復查機關（原證8）及訴願機關（
          請參見原證1）有任何實質審核，更未有任何說明，
          僅泛言並無不合，即予駁回，實嚴重損害原告之權利
          。並使原告在缺乏資訊下，難以了解被告計算之方式
          ，原告強烈質疑被告計算之基礎與事實不符。
      (2)被告認定原告短扣繳稅額，於90年及91年分別為
        848,529元及128,242元，惟被告所採之扣繳率及計算方
        式不明。
        「納稅義務人如為中華民國境內居住之個人，按下列
          規定扣繳：（一）凡公、教、軍、警人員及公、私事
          業或團體按月給付職工之薪資，依薪資所得扣繳辦法
          之挸定扣繳之…..。（二）薪資受領人之兼職所得，
          應一律按給付額扣取百分之六。」各類所得扣繳率標
          準第2條第1項第1款第1目前段及薪資所得扣繳辦法第
          6條後段定有明文。
        查，原告經營雙榜法律實務短期補習班係專辦律師、
          司法官考試之補習教育為主，其師資來源為各大專院
          校博士生、律師、法院法官、檢察官等對法學素養專
          精之社會人士兼任授課，用以提任學生專業學識，故
          對兼職人員係以授課時數計算，給付鐘點費，故應一
          律按給付額扣取百分之6。
        復查，被告雖曾說明按查得資料依扣繳率規定，鐘點
          費核屬薪資性質，按扣繳率百分之6計算，而稿費及
          版稅係屬執行業務所得之性質，按扣繳率百分之10計
          算。然被告除在認定原告執行業務報酬及薪資，於90
          年及91年分別為11,790,169元及1,117,418元之計算
          基礎不明外，關於以此為基礎，多少金額為鐘點費、
          多少金額為稿費及版稅，如何計算應扣繳金額及計算
          方式為何，亦附之闕如。
        另查本件雙榜法律實務短期補習班如附表一、二所示
          90 年度及91年度之扣表稅率表觀之，其中附表一編
          號1至14部分，附表二編號1至14部分，扣繳率均已超
          過百分6，揆依前揭法文規定，被告機關裁罰基準之
          金額，顯已有誤，應予以撤銷原處分，重新計算始為
          適法。
        針對90、91年度被告所提出核課扣繳稅率資料予以比
          對，其有誤之處如下：
          (甲)以90年度被告計算雙榜補習班各老師之鐘點扣繳稅
            率計算，其中原證9編號1至12各老師鐘點，因渠等
            先前已有開立扣繳憑單（原證10），故依原告支票
            票根查扣之未扣繳金額，自應予減除，減除後，原
            告實際上補開立之扣繳之金額，均已超過6%，此部
            分自應由鈞院撤銷原處分，及複查決定，重新核課
            ，方屬適法。
          (乙)另以91年度被告計算雙榜補習班各老師之鐘點扣繳
            稅率，其中原證11編號1至13各老師鐘點，因渠等
            先前已有開立扣憑單，故除原證11編號1、13二位
            老師之已扣繳金額，業較查扣金額較多，補開立之
            未扣繳之金額，被告應全數歸還，故依原告支票票
            根查扣之未扣繳金額，自應將渠等已扣繳之金額予
            以減除，減除後，原告實際上補哀立之扣繳金額，
            均已超過6%，此部分自應由鈞院撤銷原處分及複查
            決定，重新核課，方屬適法。
          (丙)又90年度被告計算雙榜補習班各老師之鐘點扣繳稅
            率，其中原證13蔡進良老師之稿費鐘點部分，因扣
            繳憑單金額有更正，更正前扣繳單金額為71,000元
            ，更正後則為11,000元，而更正前已扣繳之金額為
            6000元，實際上應繳之金額為1,100元，故原告尚
            溢繳4,900元（原證14），準此，此部分之違法核
            課，自應由鈞院撤銷原處分及複查決定，方屬適法
            。
      (3)次按，扣繳義務人如有左列情事之一者，分別依各該規
        定處罰：一、扣繳義務人未依第88條規定扣繳稅款者，
        除限期責令補繳應扣未扣或短扣之稅款及補報扣繳憑單
        外，並按應扣未扣或短扣之稅額處1倍之罰鍰；其未於
        限期內補繳應扣未扣或短扣之稅款，或不按實補報扣繳
        憑單者，應按應扣未扣或短扣之稅額處3 倍之罰鍰，為
        行為時之所得稅法第114條第1款所明定；又上開罰鍰，
        依大法官釋字第275號解釋意旨及其後制定施行之行政
        罰法第7條規定，自均須以行為人主觀上有違反行政法
        上義務之故意或過失為責任條件；且按行政機關就該管
        行政程序，應於當事人有利及不利之情形，一律注意，
        復為行政程序法第9條所明文；查本件被告機關裁處原
        告罰鍰，乃因原告僅於限期內補報90年度750945元，91
        年度為123645元，差額部分，90年；97584元、91年；
        4600元並未依限補報，故已依限補報部分，處1倍之罰
        鍰，未依限補報部分，則處3倍之罰鍰云云；按本件被
        告機關於90年及91年度要求原告限期補報繳稅款時，對
        於原告未補報繳部分，僅係提供所得人所得金額及住址
        ，對於所得人之身分證字號則未提供，以致於原告無從
        依憑被告機關所提供之所得人資料，向被告機關進行補
        報繳之行為（此部分可請鈞院通知被告機關負責承辦本
        件裁罰之人員到庭作證即可明瞭），按被告機關對於原
        告應補報繳之所得人名單，部分提供資料齊全，部分資
        料則不齊全，則原告就資料齊全部分，均已全部按期限
        補報繳，對於資料不全部分，則無法辦理補報繳，已顯
        見原告主觀上並無故意或過失違反所得稅法之意思，否
        則，原告若有違反所得稅法之意思，則其斷不必就部分
        補報繳，部分不補報繳，致仍遭1部或3倍之裁罰，顯有
        違常情；何況，行政機關應受行政自我拘束原則之拘束
        ，亦即，行政機關應受其內部行政慣例之拘束，並應以
        此慣例同等對待任何應扣繳之義務人，茲查本件被告機
        關既依內部行政慣例而提供應扣繳所得人資料予原告，
        則其部分提供資料不齊全，自有違該機關內部慣例之違
        法，是原告就此部分無法於期限內補報繳，自欠缺行政
        罰處罰之責任條件，乃原處分及復查、訴願決定，均未
        察及此，而為不利於原告之認定，就對原告有利之事項
        ，均不予注意，亦有違行政機關有利、不利應一律予以
        注意之原則，從而，該等處分（決定）之違法已屬明確
        。
    2.綜上，爰恭請鈞院鑒核，賜判決如訴之聲明，以維權益，
      至感德便。
  (二)被告主張之理由：
    1.扣繳稅款：
      (1)按「納稅義務人有左列各類所得者，應由扣繳義務人於
        給付時，依規定之扣繳率或扣繳辦法，扣取稅款，並依
        第92條規定繳納之……二、機關、團體、事業或執行業
        務者所給付之薪資、利息、租金……執行業務者之報酬
        。」「薪資、利息、租金、佣金、權利金、執行業務報
        酬……其扣繳義務人為機關、團體之責應扣繳單位主管
        。」「第88條各類所得稅款之扣繳義務人，應於每月10
        日前將上1月內所扣稅款向國庫繳清，並於每年1月底前
        將上1年內扣繳各納稅義務人之稅款數額，開具扣繳憑
        單，彙報該管稽徵機關查核。」為行為時所得稅法第88
        條第1項第2款前段、第89條第1項第2款前段及第92條第
        1項前段所明定。
      (2)本件原告係雙榜補習班之負責人，即行為時所得稅法第
        89條規定之扣繳義務人，該補習班分別於90年及91年間
        給付執行業務報酬及薪資合計11,790,169元及
        1,117,418元，未依同法第88條規定按扣繳率或扣繳辦
        法扣取稅款並依第92條第1項規定繳納，致短扣繳稅額
        90年：848,529元及91年：128,242元，案經基隆市調查
        站查獲，通報被告審理結果，限期責令原告補繳應扣未
        扣稅款90年：848,529元、91年：128,242元及補報扣繳
        憑單。
      (3)原告主張雙榜補習班係專辦律師、司法官考試之補習教
        育為主，其師資來源為各大專院校博士生、律師等對法
        學素養專精之社會人士兼任授課，對兼職人員係以授課
        時數計算，給付鐘點費，故應一律按給付額扣取6％稅
        款，而被告依查得資料以鐘點費核屬薪資性質，按扣繳
        率6％計算，稿費及版稅屬執行業務所得性質按扣繳率
        10％計算，然被告未究明鐘點費、稿費及版稅之金額各
        若干，扣繳金額如何計算云云。
      (4)查本件係雙榜補習班於90年間給付李俊德等人稿費、版
        稅計1,757,,620元，按扣繳率10％計算應扣繳稅額
        161,880元，給付鐘點費計11,954,614元按扣繳率6％計
        算應扣繳稅額686,649元，有基隆市調查站查扣證物編
        號6-4及編號8-1違章證物可稽，合計原告90年度短扣繳
        稅額848,529元及91年間給付李俊德等人稿費、版稅計
        188,079元，按扣繳率10％計算應扣繳稅額12,349元，
        給付鐘點費計5,868,160元按扣繳率6％計算應扣繳稅額
        197,617元，有基隆市調查站查扣證物編號6-3違章證物
        可稽，合計原告應扣繳稅額209,966元，減除原告已申
        報扣繳稅額81,724元，合計原告91年度短扣繳稅額
        128,242元，被告所屬中正稽徵所並以94年11月17日財
        北國稅中正綜所二字第0940204977號函責令原告依限補
        繳應扣未扣稅額90年：848,529元及91年：128,242元及
        補報扣繳憑單，嗣原告於期限內繳納應扣未扣稅款後僅
        補報90年：750,945元及91年：123,642元之扣繳憑單，
        並分別以扣取40％、34％……等扣繳率補報。次查雙榜
        補習班以原告之中國國際商業銀行帳號，於90年及91年
        間給付執行業務報酬及薪資合計11,790,169元及
        1,117,418元，有保成文教機構所設置私帳等資料附卷
        可稽，原告既有給付李俊德等人稿費、版稅及鐘點費，
        即應依規定於給付時扣繳稅款。從而被告限期責令原告
        補繳應扣未扣稅款90年：848,529元、91年：128,242元
        及補報扣繳憑單，經核並無不妥，所訴核無足採。
    2.罰鍰：
      (1)按「扣繳義務人如有左列情事之一者，分別依各該款規
        定處罰：一、扣繳義務人未依第88條規定扣繳稅款者，
        除限期責令補繳應扣未扣或短扣之稅款及補報扣繳憑單
        外，並按應扣未扣或短扣之稅額處1倍之罰鍰；其未於
        限期內補繳應扣未扣或短扣之稅款，或不按實補報扣繳
        憑單者，應按應扣未扣或短扣之稅額處3 倍之罰鍰。」
        為所得稅法第114條第1款所明定。
      (2)本件原告係雙榜補習班之負責人，亦即所得稅法第89條
        所稱扣繳義務人，該補習班分別於90年及91年間給付執
        行業務報酬及薪資合計11,790,169元及1,117,418元，
        未依同法第88條規定按扣繳率或扣繳辦法扣取稅款並依
        第92條第1項規定繳納，致短扣繳稅額90年：848,529元
        及91年：128,242元，案經基隆市調查站查獲，通報被
        告審理結果，限期責令原告補繳應扣未扣稅款90年：
        848,529元、91年：128,242元及補報扣繳憑單，惟原告
        於限期內繳納應扣未扣稅款後僅補報90年：750,945元
        、91年：123,642元之扣繳憑單，差額部分90年：
        97,584元、91年：4,600元並未依限補報，被告乃依同
        法第114條第1款規定，已依限補報部分：按應扣未扣稅
        額750,945元、123,642元之處1倍之罰鍰750,900元、
        123,600元，而未依限補報部分：按應扣未扣稅額
        97,584元、4,600元處3倍之罰鍰292,700元、13,800元
        並無違誤。
    據上論述，本件原處分、訴願決定均無違誤，為此請求判決
    如被告答辯之聲明。
    理  由
一、按「納稅義務人有左列各類所得者，應由扣繳義務人於給付
    時，依規定之扣繳率或扣繳辦法，扣取稅款，並依第92 條
    規定繳納之：．．．二機關、團體、事業或執行業務者所給
    付之薪資、利息、租金、佣金、權利金、競技、競賽或機會
    中獎之獎金或給與、退休金、資遣費、退職金、離職金、終
    身俸、非屬保險給付之養老金、執行業務者之報酬，及給付
    在中華民國境內無固定營業場所及營業代理人之國外營利事
    業之所得。」、「前條各類所得稅款，其扣繳義務人及納稅
    義務人如左：．．．二薪資、利息、租金、佣金、權利金、
    執行業務報酬、競技、競賽或機會中獎獎金或給與，及給付
    在中華民國境內無固定營業場所或營業代理人之國外營利事
    業之所得，其扣繳義務人為機關、團體之責應扣繳單位主管
    、事業負責人及執行業務者；納稅義務人為取得所得者。」
    及「第88條各類所得稅款之扣繳義務人，應於每月10日前將
    上一月內所扣稅款向國庫繳清，並於每年一月底前將上一年
    內扣繳各納稅義務人之稅款數額，開具扣繳憑單，彙報該管
    稽徵機關查核．．．」分別為行為時所得稅法第88條第1項
    第2款、第89條第1項第2款、第92條第1項所規定。
二、查原告係雙榜補習班之負責人，即行為時所得稅法第89 條
    規定之扣繳義務人，該補習班分別於90年及91年間給付執行
    業務所得及薪資所得合計11,790,169元及1,117,418元，未
    依同法第88條規定按扣繳率或扣繳辦法扣取稅款，並依第92
    條第1項規定繳納，致短扣繳稅額90年：848,529元、91年：
    128,242元，案經基隆市調查站查獲，通報被告機關審理結
    果，限期責令原告補繳應扣未扣稅款90年：848,529元、91
    年：128,242元及補報扣繳憑單。惟原告於限期內僅補報90
    年：750,945元、91年：123,642元，差餘部分90年：
    97,584元、91年：4,600元，並未依限補報，被告乃依同法
    第114條第1項規定，按應扣未扣稅額分別處1倍及3倍之罰鍰
    90年：750,900元、292,700元、91年：123,600元、13,800
    元（計至百元止）。原告不服，申請復查，未獲變更，原告
    不服，提起訴願亦遭決定駁回，遂向本院提起本件行政訴訟
    之事實，有原告95年5月11日扣繳憑單申報書、被告94年11
    月17日財北國稅中正綜所二字第0940204977號函（責令期限
    賠繳函）、復查申請書、系爭處分及訴願書等，各附原處分
    卷足稽。兩造主張之事實、理由及陳述，有如上述整理，雙
    方主要爭執在：被告依行為時所得稅法第88條第1項第2款前
    段、第89條第1項第2款前段及第92條第1項前段等規定，限
    期責令原告補繳應扣未扣稅款90年：848,529元、91年：
    128,242元及補報扣繳憑單；並依所得稅法第114條第1款規
    定，對原告處罰鍰90年：750,900元、292,700元、91年：
    123,600元、13,800元，是否適法？
三、經查：
  (一)本件原告爭執被告就系爭稅款關於鐘點費、版稅及稿費等之
    計算式細項不明，以致無法得知被告所補徵之稅款及罰鍰金
    額是否正確等語；被告則以本件92年度明細資料可自原處分
    卷第37頁至39頁、91年度第49頁至50頁看到，載有付款之支
    票號碼、所得人姓名、金額及扣繳率等，而原處分僅列總額
    ，是依調查站查扣之資料表列計核算等語置辯。
  (二)查原處分卷第37頁至40頁為保成文教機構90年度鐘點費稿費
    版稅統計表，第49頁至50頁則為保成文教機構91年度鐘點費
    稿費版稅統計表，分別記載「年度、月日、編號、記載內容
    （即支付費用類別：鐘點費、版稅等）、單位名稱（雙榜）
    、姓名、支票號碼、金額、扣繳率、扣繳稅額」等細目。經
    與被告當庭所提證物即中國國際商業銀行原告付款之支票存
    根比對，其中原處分卷第37頁（即被告當庭所提證物編頁第
    32）統計表姓名「安豐芝」部分，計有3筆，可自被告當庭
    所提證物編頁第35、37、38頁之支票存根勾稽，其餘未經核
    對部分諭請原告攜回繕本資料，以此方式比對，如有意見再
    予提出，業經本院97年8 月12日準備程序筆錄載明。
  (三)惟查，原告迄本件言詞辯論時，均未再就上開付款支票存根
    之細目比對情形提出異議，復經本院查對無誤，可見經被告
    查對之上開鐘點費稿費版稅統計表，所記載之「年度、月日
    、編號、記載內容（即支付費用類別：鐘點費、版稅等）、
    單位名稱（雙榜）、姓名、支票號碼、金額、扣繳率、扣繳
    稅額」等細目與被告當庭所提之支票存根所載之項目「日期
    、受款人、用途、金額」尚無不符情形，則原處分卷第37頁
    至40頁，暨第49頁至50頁，均為保成文教機構系爭年度之鐘
    點費稿費版稅統計表，與被告當庭所提證物即中國國際商業
    銀行原告付款之支票存根資料核屬相符一致，即可堪認定。
  (四)原告固訴稱經比對被告所提支票存根等資料，其當年確有製
    作扣繳憑單，依薪資所得扣繳辦法第8 條規定，每月扣繳稅
    額在2,000 元以下者，毋庸代扣繳所得稅，高於2,000 元部
    分補習班亦有扣繳，有原證9 、11（即原告自製90、91年度
    扣繳稅率表）足證，被告以調查站查扣之票根重新再扣一次
    ，與法未合等語。然查，見諸原處分卷第37-39 頁系爭年度
    保成文教機構系爭年度之鐘點費稿費版稅統計表，其扣繳稅
    額在2,000 元以下者，其扣繳稅額均記載為「0 」，已經表
    示此部分屬原告毋庸扣繳之金額。且查原告所提之原證9、
    11（即原告自製90、91年度扣繳稅率表），係以授課者每次
    上課鐘點費未逾2,000 元為基準所核算之統計表，忽略其實
    際付款情形，係採累積多次鐘點費始一次簽發支票（即被告
    所提支票存根之支票）給付予授課者之累計金額，均已逾免
    扣繳2,000 元以上，核與原告主張所據薪資所得扣繳辦法第
    8 條第2 項「薪資受領人之非固定薪資，且非合併於按
    月給付之薪資一次給付，每次應扣繳稅額不超過新台幣
    2,000 元者免予扣繳」之規定要件不合，自難據為免予扣繳
    之理由。是其所製作之統計表原證9 、11之數據即屬有誤，
    而無法採取。
  (五)又被告係以原告付款之上開支票存根資料所示之金額核算本
    件扣繳金額及稅率，並未違反薪資所得扣繳辦法第8 條之規
    定。原告主張不應以一次開立支票時之金額（即累計之金額
    ），而應以每堂之鐘點費（低於2,000 元以下）計次，容有
    誤解法令情形，難以採憑。蓋扣繳稅額本應以給付總額為核
    算基準，否則扣繳義務人所給付逾2,000 元者，均可主張該
    等金額係屬累積多次未逾2,000 元之給付，將造成任意解讀
    莫衷一是之結果，而致扣繳稅額及扣繳義務呈現不穩定之狀
    態，恐非上開所得稅法第88條之立法意旨。
  (六)故而，原告既為雙榜補習班之負責人，即所得稅法第89條所
    稱扣繳義務人，則其就所經營補習班分別於90年及91年間給
    付執行業務報酬及薪資合計11,790,169元及1,117,418 元，
    既未依同法第88條規定按扣繳率或扣繳辦法扣取稅款並依第
    92條第1 項規定繳納，致短扣繳稅額90年：848,529 元及91
    年：128,242 元，經查獲，限期責令原告補繳應扣未扣稅款
    90年：848,529 元、91年：128,242 元及補報扣繳憑單，原
    告實應盡其義務配合扣繳。然原告於限期內僅補報90年：
    750,945 元、91年：123,642 元，差額部分90年：
    97,584元、91年：4,600 元仍未依限補報，自有未合。原告
    主張被告對系爭稅款之計算不明，自屬不實。
四、罰鍰部分：
  (一)按「扣繳義務人如有左列情事之一者，分別依各該款規定處
    罰：一扣繳義務人未依第88條規定扣繳稅款者，除限期責令
    補繳應扣未扣或短扣之稅款及補報扣繳憑單外，並按應扣未
    扣或短扣之稅額處1倍之罰鍰；其未於限期內補繳應扣未扣
    或短扣之稅款，或不按實補報扣繳憑單者，應按應扣未扣或
    短扣之稅額處3倍之罰鍰。」為所得稅法第114條第1款所明
    定。
  (二)查原告係所得稅法第89條所稱扣繳義務人，其補習分別於90
    年及91年間給付執行業務所得及薪資所得合計11,790,169元
    及1,117,418元，本應注意依所得稅之規定（第88條）按扣
    繳率或扣繳辦法拾取稅款，其能注意卻未注意，卻未依同法
    第88條規定按扣繳率或扣繳辦法扣取稅款，並依第92條第1
    項規定繳納，經通報查獲，被告因而限期責令其補繳補報應
    扣未扣稅款，然原告於限期內竟僅補報部分稅款，自難辭其
    咎。而差餘部分，90年計為97,584元、91年計為4,600 元，
    未依限補報，被告乃依同法第114 條第1 項規定，就已依限
    補報部分：按應扣未扣稅額750,945 元、123,642 元處1 倍
    之罰鍰750,900 元、123,600 元，而未依限補報部分：按應
    扣未扣稅額97,584元、4,600 元處3 倍之罰鍰292,700 元、
    13, 800 元，於法自屬有據。原告主張因部分資料不全以致
    部分無法辦理報繳，主觀上並無故意或過失云云，核屬補習
    班內部財務管理資料建檔是否健全問題，係屬可歸責於原告
    之事由，原告縱無故意，亦難謂無過失之責，所述並無過失
    ，即難以採取。
五、綜上所述，原命補繳補報及罰緩處分，於法並無不合，復查
    及訴願決定遞予維持，亦無違誤。原告訴請將之一併撤銷，
    為無理由，應予駁回。又本件判決基礎已經明確，兩造其餘
    主張或陳述，與判決結果無影響，不再一一論述。
據上論結，本件原告之訴為無理由，爰依行政訴訟法第98條第1
項前段，判決如主文。
中    華    民    國    97    年     9    月   25     日
                臺北高等行政法院第六庭
                          審判長法  官  林  文  舟
                                法  官  許  瑞  助
                                法  官  陳  鴻  斌
上為正本係照原本作成。
如不服本判決，應於送達後20日內向本院提出上訴狀並表明上訴
理由，如於本判決宣示後送達前提起上訴者，應於判決送達後20
日內補提上訴理由書（須按他造人數附繕本）。
中    華    民    國    97    年     9    月   30     日
                                書記官  陳  清  容


司法院資訊處製作；財團法人民間司法改革基金會備份。
